最　高　行　政　法　院　裁　定　　　　　　　　　　九十一年度裁字第七五六號
　　抗　告　人　甲○○
右抗告人因與相對人桃園縣政府工務局間聲請停止執行事件，對於中華民國九十一年
五月十七日臺北高等行政法院九十一年度停字第三○號裁定，提起抗告，本院裁定如
左︰
　　主  文
抗告駁回。
抗告訴訟費用由抗告人負擔。
　　理  由
原裁定以：按原行政處分之合法性顯有疑義者，或原行政處分之執行將發生難以回復
之損害，且有急迫情事，並非為維護重大公共利益所必要者，行政法院亦得依聲請，
停止執行。訴願法第九十三條第二項、第三項定有明文。本件聲請意旨略謂：抗告人
不服桃園縣政府九一桃縣工使（稽）字第五九號處分，已依法訴願中，內政部亦於九
十一年四月二十五日以台內字第○九一○○○三二四一號函桃園縣政府重新審查上開
處分是否合法妥當，惟桃園縣政府仍對抗告人執行，為此依訴願法第九十三條第二項
、第三項規定聲請停止執行云云。查桃園縣政府工務局因實施公共安全檢查時，發現
抗告人在桃園市○○○○街六四號一樓Ｇ３類建築物經營資訊休閒服務業，未維護合
法使用，違反建築法第七十七條第一項及第七十三條後段規定，依同法第九十一條第
一項及第九十條規定處新台幣六萬元罰鍰，並勒令停止使用，有上開處分書在卷可憑
。依該處分書內容，係為行政違規事件之罰鍰處分，以財產為標的，抗告人因該處分
執行所受財產損害，在一般社會通念上，並非不能以金錢賠償或回復，自難謂將發生
難於回復之損害。又查內政部上開函係請桃園縣政府針對訴願理由詳實答辯，並非認
定原處分違法或不當。另抗告人就原處分是否違法或不當所為之實體上爭執，有待行
政爭訟程序中另為判斷，並非不待調查即知其違法或不當，與原處分之合法性顯有疑
義尚不該當，因將抗告人停止執行之聲請駁回，經核於法並無不合。抗告意旨略謂：
原處分所依據之證據，為桃園縣稅捐稽徵處援用並處分，業經復查決定撤銷在案，證
明抗告人並無違反主管機關規定。原處分任意指摘抗告人之資訊休閒服務業未維護建
築物合法使用，違背平等原則，其合法性顯有疑義。況且中央機關對資訊休閒服務業
即網咖條例尚未完成立法，故原處分應停止執行云云。查系爭聲請停止執行之標的為
「金錢」，業據抗告人在原審陳明在卷。關於金錢給付義務之執行，將來仍可以金錢
償還，自無發生難以回復之損害可言。且查本件處分並無情況緊急，若非即時停止執
行，將發生難以救濟之情形，核與首開法定停止執行之要件不合。抗告論旨仍執前詞
，指摘原裁定違法，聲明廢棄，並無理由，應予駁回。
據上論結，本件抗告為無理由，爰依行政訴訟法第二百七十二條、第一百零四條、民
事訴訟法第四百九十二條第一項、第九十五條、第七十八條，裁定如主文。
中　　華　　民　　國　　九十一　　　年　　　八　　　　月　　　八　　　　日
                    最 高 行 政 法 院  第 四 庭
                                審 判 長 法  官　　　廖　政　雄
                                         法  官　　　趙　永　康
                                         法  官　　　林　清　祥
                                         法  官　　　鍾　耀　光
                                         法  官      姜  仁  脩
右  正  本  證  明  與  原  本  無  異
　　　　　　　　　　　　　　　　　　　　 法院書記官　蘇  金  全
中　　華　　民　　國　　九十一　　　年　　　八　　　　月　　　八　　　　日
